【裁判字號】    97,裁,1098
【裁判日期】    970214
【裁判案由】    營利事業所得稅
【裁判全文】
最  高  行  政  法  院  裁  定
                                     97年度裁字第01098號
上  訴  人  環華產物保險代理人股份有限公司
代  表  人  甲○○
訴訟代理人  宋志鴻
被 上訴 人  財政部臺北市國稅局
代  表  人  凌忠嫄
上列當事人間營利事業所得稅事件，上訴人對於中華民國96年8
月23日臺北高等行政法院95年度訴字第4016號判決，提起上訴。
本院裁定如下：
    主  文
上訴駁回。
上訴審訴訟費用由上訴人負擔。
    理  由
一、按對於高等行政法院判決之上訴，非以其違背法令為理由，
    不得為之，行政訴訟法第242條定有明文。依同法第243條第
    1項規定，判決不適用法規或適用不當者，為違背法令；而
    判決有同條第2項所列各款情形之一者，為當然違背法令。
    是當事人對於高等行政法院判決上訴，如依行政訴訟法第
    243條第1項規定，以高等行政法院判決有不適用法規或適用
    不當為理由時，其上訴狀或理由書應有具體之指摘，並揭示
    該法規之條項或其內容；若係成文法以外之法則，應揭示該
    法則之旨趣；倘為司法院解釋或本院之判例，則應揭示該判
    解之字號或其內容。如以行政訴訟法第243條第2項所列各款
    情形為理由時，其上訴狀或理由書，應揭示合於該條項各款
    之事實。上訴狀或理由書如未依此項方法表明，或其所表明
    者與上開法條規定不合時，即難認為已對高等行政法院判決
    之違背法令有具體之指摘，其上訴自難認為合法。
二、本件上訴人對於高等行政法院判決上訴，係主張：上訴人84
    年度營利事業所得稅申報資料經核定後，已不知去向；且內
    部管理用報表，被上訴人已承認90%以上無原始憑證，即無
    統一發票、收據等，帳證不全，無從查核，依法應依同業利
    潤標準核定之。惟被上訴人於訴願決定書所附之營業費用調
    整表中之調整理由，非依上述辦理，被上訴人僅推測選擇依
    帳載金額或依申報金額從低核定，有違所得稅法第83條第1
    項之規定等語，為其理由。
三、本院查：觀之本件上訴理由狀所載內容，係依其主觀之法律
    見解，就其業經於原審主張而為原判決摒棄不用之陳詞，指
    摘原審所論斷被上訴人就上訴人之營利事業關係所得額之一
    部已有查扣之帳簿文據（現金帳、日記帳、分類帳、傳票等
    ），自無捨查扣之帳簿文據，而依營利事業所得稅查核準則
    適用同業利潤標準核定相關營業費用之餘地等情為違法，而
    未具體表明合於不適用法規、適用法規不當、或行政訴訟法
    第243條第2項所列各款之情形，難認對原判決之如何違背法
    令已有具體之指摘。依首揭說明，應認其上訴為不合法。
四、依行政訴訟法第249條第1項前段、第104條、民事訴訟法第
    95條、第78條，裁定如主文。
中    華    民    國    97    年    2     月    14    日
                    最高行政法院第一庭
                        審判長法官  鄭  淑  貞
                              法官  鄭  忠  仁
                              法官  吳  明  鴻
                              法官  鄭  小  康
                              法官  帥  嘉  寶
以  上  正  本  證  明  與  原  本  無  異
中    華    民    國    97    年    2     月    15    日
                              書記官  阮  思  瑩


司法院資訊處製作；財團法人民間司法改革基金會備份。
